GEISEL APARECIDO DE MELO

Rua Aveleda, 88, São Paulo, SP 03572-330 11947760700 - geiselm53@gmail.com

RESUMO PROFISSIONAL

Profissional com experiência a mais de 10 anos na parte elétrica automotiva em veículos leves e pesados: leitura de diagramas elétricos, reparação e controle de estoque.

Experiência em manutenção de eletrodomésticos a mais de 11 anos: reoperação no sistema de geladeiras e expositores de bebidas, troca de compressores, recarga de gás, manutenção e reparo em placas de máquinas de lavar, lava e seca, microondas, bebedouros, purificadores de ar, entre outros.

Profissional comprometido e em constante aprendizados e atualizações.

HISTÓRICO PROFISSIONAL

01/2020 – Atual **Técnico Autônomo**

G.Eletro - São Paulo, SP

Manutenção em todos os tipos de Eletrodomésticos, maquinas de lavar, geladeira,

microondas, bebedouros, climatizadores,

lava e seca, expositor de bebidas.

01/2014 -12/2019 **Técnico Instalador Autônomo**

ANV Sat - São Paulo, SP

Atendimento ao cliente ,Instalação e manutenção de rastreador , em todos os tipos de

veículos Leves e pesados.

10/2009 –10/2013 **Técnico Instalador**

Car System Alarmes – São Paulo, SP

Atendimento ao cliente, controle de estoque, instalação e manutenção de equipamento

rastreador e telemetria.

04/2009 - 09/2009 **Técnico Instalador**

Ivecal Insp., Vistoria e Certificado Automotivo LTDA – São Paulo, SP

Atendimento ao cliente, controle de estoque, instalação e manutenção de rastreador.

10/2006 –12/2008 **Técnico Instalador**

Car System Alarmes - São Paulo, SP

Atendimento ao cliente, controle de estoque, instalação e manutenção de equipamento

rastreador.

01/1997 - 08/2006 **Técnico Autônomo**

G.Eletro - São Paulo, SP

Manutenção em eletrodomésticos em geral : geladeiras , maquinas de lavar , microondas .

FORMAÇÃO ACADÊMICA

Esperado em 06/2022 **Técnico em Eletroeletrônica**:

ETEC Prof° Adhemar Batista Heméritas - São Paulo, SP

12/2014 Bacharel em Ciências Contábeis :

UNIABC - Anhanguera Educacional - Santo André, SP

COMPETÊNCIAS

- Resolução de problemas técnicos
- Análise de problemas técnicos
- Compreensão de documentos técnicos
- Desenhos técnicos e esquemas
- Interpretação de esquemas, diagramas de fiação e desenhos técnicos
- Suporte técnico

CURSO EXTRACURRICULAR

• Segredo das placas (Online)

Reparo em placas de maquinas de lavar.